tr: Ev ve Bahçe > Mutfak ve Yemek > Mutfak Aleti Aksesuarları > Mikrodalga Fırın Aksesuarları: Fırın Tepsileri; Kızartma Tepsileri; Mikrodalga Buharlı Pişiricileri; Raflar; Sıçrama Kapakları; Çözdürme Plakaları; Döner Plakalar
fi: Koti ja puutarha > Keittiö ja ruokailu > Keittiölaitteiden lisätarvikkeet > Mikroaaltouunin lisätarvikkeet: Aluslautaset; Ritiläpannut; Mikroaaltouunien höyryttimet; Telineet; Roiskesuojat; Sulatuslevyt; Pyörivät levyt
es: Casa y jardín > Cocina y comedor > Accesorios para aparatos de cocina > Accesorios para microondas: Bandejas para hornear; Bandejas para hornear crujiente; Vaporeras para microondas; Rejillas; Cubiertas antisalpicaduras; Placas de descongelación; Placas giratorias
it: Casa e giardino > Cucina e pranzo > Accessori strumenti cucina > Accessori forno a microonde: Teglie da forno; Teglie crisp; Vaporiere per microonde; Griglie per microonde; Protezioni per schizzi; Piastre di scongelamento; Piatti girevoli
pl: Dom i ogród > Kuchnia i jadalnia > Akcesoria do sprzętów kuchennych > Akcesoria do mikrofalówek: Blachy do pieczenia do mikrofali; Tace do smażenia; Naczynia do gotowania na parze w mikrofali; Stojaki; Osłony przeciwrozpryskowe; Płyty do rozmrażania; Tace obrotowe
ru: Дом и сад > Кухня и сервировка стола > Аксессуары для кухонной техники > Аксессуары для микроволновых печей: Противни для выпечки; Сковороды для чипсов; Пароварки для микроволновой печи; Решетки; Крышки для микроволновки; Поддоны для размораживания; Вращающиеся тарелки
hr-HR: Dom i vrt > Kuhinja i blagovaonica > Pribor za kuhinjske aparate > Pribor za mikrovalne pećnice: Posude za pečenje; Plehovi za hrskavo pečenje; Posude za kuhanje na pari za mikrovalnu pećnicu; Rešetke; Zaštite od prskanja; Tanjuri za odmrzavanje; Okretni tanjuri
ja: ホーム・ガーデン > キッチン・ダイニング > キッチン家電関連用品 > 電子レンジ関連用品: ベーキングトレイ; 野菜室用トレイ; 電子レンジ用スチーマー; ラック; スプラッターカバー; 解凍用プレート; ターンテーブルプレート
sl-SI: Dom in vrt > Kuhinja in jedilnica > Dodatki za kuhinjske aparate > Dodatki za mikrovalovne pečice: Pladnji za peko; Ponve za hrustljavo cvrtje; Kuhanje na pari v mikrovalovni pečici; Rešetke; Zaščitne prevleke; Plošče za hitro odmrzovanje; Vrtljive plošče
sv: Hem och trädgård > Kök och matsal > Tillbehör till köksapparater > Tillbehör till mikrovågsugnar: Baktråg; Crisper pans; Mikrovågsångare; Rack; Skvättskydd; Plattor för upptining; Roterande tallrikar
ro-RO: Casă și grădină > Bucătărie și sufragerie > Accesorii pentru electrocasnice de bucătărie > Accesorii cuptor cu microunde: Tăvi de copt; Tăvi pentru rumenire crocantă; Vase pentru gătit la abur la microunde; Grilaje; Capace pentru stropi; Farfurii pentru decongelat; Farfurii rotative
nb: Hjem og hage > Kjøkken og spiserom > Tilbehør til kjøkkenapparater > Tilbehør til mikrobølgeovner: Bakefat; Brett til sprøsteking; Damputstyr til mikrobølgeovn; Stativer; Sprutdeksler; Tineplater; Roterende plater
hu: Otthon és kert > Konyha és étkező > Konyhaigép-kiegészítők > Mikrohullámúsütő-kiegészítők: Sütőtálcák; Zöldségtároló fiókok; Mikrógőzölők; Állványok; Fröccsenésgátló fedők; Kiolvasztólemezek; Forgótányérok
fr: Maison et jardin > Arts de la table et arts culinaires > Accessoires petit électroménager > Accessoires pour fours à micro-ondes: Plaques de cuisson; Plats croustilleurs; Cuiseurs à vapeur à micro-ondes; Grilles; Protections anti-éclaboussures; Plaques de décongélation; Plaques tournantes
da: Hjem og have > Køkken og spisestue > Køkkenapparater – tilbehør > Mikrobølgeovn – tilbehør: Bageplader; Crisperbakker; Mikrobølgedampere; Stativer; Stænkdæksler; Optøningsplader; Drejeplader
zh-CN: 家居与园艺 > 厨房/餐厅 > 厨房电器配件 > 微波炉配件: 烘烤盘; 保鲜烤盘; 微波炉蒸盒; 支架; 防溅盖; 解冻盘; 可转盘
de: Heim & Garten > Küche & Esszimmer > Zubehör für Küchengeräte > Mikrowellenzubehör: Backbleche; Crisper-Pfannen; Mikrowellen-Dampfgarer; Gitterroste; Mikrowellenhauben; Auftauplatten; Mikrowellenteller
pt-BR: Casa e jardim > Produtos de cozinha e aparelhos de jantar > Acessórios para eletrodomésticos de cozinha > Acessórios para micro-ondas: Bandejas para assar; Gavetas de legumes; Vaporizadores para micro-ondas; Prateleiras; Tampas contra respingos; Placas de descongelamento; Pratos giratórios
sk-SK: Dom a záhrada > Kuchyňa a jedáleň > Príslušenstvo pre kuchynské spotrebiče > Príslušenstvo pre mikrovlnnú rúru: Plechy na pečenie; Panvice s mriežkou; Naparovacie hrnce do mikrovlnnej rúry; Rošty; Ochranné podložky proti postriekaniu; Rozmrazovacie taniere; Otočné taniere
en: Home & Garden > Kitchen & Dining > Kitchen Appliance Accessories > Microwave Oven Accessories: Baking Trays; Crisper Pans; Microwave Steamers; Racks; Splatter Covers; Thawing Plates; Turntable Plates
bg-BG: Дом и градина > Кухня и трапезария > Аксесоари за кухненски уреди > Аксесоари за микровълнова печка: Тави за печене; Перфорирани тави за печене; Съдове за готвене на пара в микровълнова печка; Решетки; Капаци срещу пръски; Плочи за размразяване; Чинии за микровълнова печка
lt-LT: Namai ir sodas > Virtuvė ir valgomasis > Virtuvės prietaisų priedai > Mikrobangų krosnelių priedai: Kepimo skardos; Skrudinimo keptuvės; Mikrobangų garintuvai; Lentynos; Apsaugos nuo aptaškymo gaubtai; Atšildymo lėkštės; Sukamosios plokštės
el: Σπίτι & κήπος > Κουζίνα & τραπεζαρία > Αξεσουάρ οικιακών συσκευών > Αξεσουάρ φούρνου μικροκυμάτων: Δίσκοι ψησίματος; Δίσκοι crisper; Ατμομάγειρες μικροκυμάτων; Ράφια; Καλύμματα προστασίας από πιτσίλισμα; Πλάκες απόψυξης; Πιάτα περιστροφής
vi: Nhà và vườn > Phòng bếp và phòng ăn > Phụ kiện đồ dùng nhà bếp > Phụ kiện lò vi sóng: Khay nướng bánh; Khay Làm Giòn; Hộp Hấp Lò Vi Sóng; Giá Đỡ; Nắp chắn bắn tóe; Tấm rã đông; Đĩa xoay
ko: 가정/원예 용품 > 주방/식탁 > 주방가전 부대용품 > 전자레인지 부대용품: 베이킹 트레이; 크리스퍼 팬; 전자레인지 스팀기; 랙; 튀김 방지 뚜껑; 해동 접시; 돌림판
zh-TW: 居家和庭園 > 廚房與餐廳 > 廚房電器配件 > 微波爐配件: 烘焙托盤; 蔬果保鮮盤; 微波蒸籠; 爐具架; 防濺蓋; 解凍板; 微波爐轉盤
th: บ้านและสวน > ห้องครัวและการรับประทานอาหาร > อุปกรณ์เครื่องใช้ในครัว > อุปกรณ์เตาไมโครเวฟ: ถาดรองอบ; ถาดเจาะรู; กล่องนึ่งไมโครเวฟ; ชั้นวาง; ที่ครอบคลุมสแปตเตอร์; แผ่นละลาย; จานหมุน
nl: Huis en tuin > Keuken en eetkamer > Accessoires voor keukenmachines > Accessoires voor magnetrons: Bakschalen; Vershoudbakken; Magnetronstomers; Rekken; Splatterhoezen; Ontdooiplaten; Draaiplaten
pt-PT: Casa e jardim > Cozinha e refeições > Acessórios de aparelhos domésticos > Acessórios para forno micro-ondas: Tabuleiros de forno; Bandejas para pizza; Panelas a vapor para micro-ondas; Prateleiras de grelha; Capas contra respingos; Placas de descongelamento; Pratos giratórios
cs: Dům a zahrada > Kuchyně a jídelny > Kuchyňské spotřebiče – příslušenství > Mikrovlnné trouby – příslušenství: Plechy na pečení; Plechy na zeleninu; Pařáky do mikrovlnné trouby; Rošty; Ochranné poklopy; Rozmrazovací talíře; Otočné talíře